ACORDAO-COMPLETO-2424670

ACÓRDÃO DE RELAÇÃO

ACÓRDÃO DE RELAÇÃO 8804/2020 ATA 29/2020 - SEGUNDA CÂMARA

Acórdão 8804/2020-TCU-Segunda Câmara
VISTO, relacionado e discutido estes autos de PENSÃO MILITAR, de ex-servidores do Serviço de Inativos e Pensionistas da Marinha, encaminhados a este Tribunal para apreciação na forma da Instrução Normativa TCU 78/2018.
Considerando que, em relação aos servidores conforme consulta ao Sistema SIAPE, a abrangência e a profundidade das verificações levadas a efeito fundamentam convicção de legalidade dos atos de concessão de pensão, instituídas por Cleber Simões de Jesus, ato 10637508-08-2015-000633-9 (CPF XXX.303.997-XX) , Decio Teixeira de Carvalho e Edmilson Jose da Silva (CPF XXX.697.677-XX;
Considerando que, em relação aos atos de Cleber Simões de Jesus, ato 10637508-08-2015-000632-0, (CPF XXX.303.997-XX) e Djalma Jose da Silva (CPF XXX.420.920-XX) , se trata de situação que cessou os efeitos financeiros das admissões antes de sua apreciação por esta Corte, cabe a aplicação do art. 260, § 5º do Regimento Interno do TCU. 
Considerando o parecer do Ministério Público junto a este Tribunal;
ACORDAM os Ministros do Tribunal de Contas da União, diante das razões expostas pelo Relator, e com fulcro nos arts. 1º, inciso V, e 39, inciso II, ambos da Lei 8.443, de 16 de julho de 1992, c/c os  1º,  inciso VIII; 17, inciso III; 143, inciso II e 260, §§ 1º, 2º e caput, do Regimento Interno/TCU, c/c o artigo 7º, da Resolução TCU 206/2007, em:
a) considerar legal e determinar o registro dos atos de concessão de pensão militar instituídas por Cleber Simões de Jesus, ato 10637508-08-2015-000633-9 (CPF XXX.303.997-XX) , Decio Teixeira de Carvalho e Edmilson Jose da Silva (CPF XXX.697.677-XX) , com fundamento nos arts. 71, inciso III, da Constituição Federal, 1°, inciso V, e 39, inciso II, da Lei 8.443/1992 e 260, § 1°, do Regimento Interno do Tribunal de Contas da União;
 b) considerar prejudicado por perda de objeto o exame dos atos de pensão militar instituídas por Cleber Simões de Jesus, ato 10637508-08-2015-000632-0, (CPF XXX.303.997-XX) e Djalma Jose da Silva (CPF XXX.420.920-XX) , tendo em vista haver cessados os efeitos financeiros, com fundamento nos arts. 71, inciso III, da Constituição Federal, 1º, inciso V, e 39, inciso II, da Lei 8.443/1992 e 260, § 5º, do Regimento Interno do Tribunal de Contas da União, bem como art. 7º, § 4º da IN 78/2018; e
 c) informar aos interessados que o presente Acórdão pode ser acessado por meio do endereço eletrônico www.tcu.gov.br/acordaos.
1. Processo TC-Processo 013.354/2020-5 (PENSÃO MILITAR) 
	1.1. Interessados: Ana Lucia Targino da Silva (XXX.257.527-XX) ; Bruno da Silva Rocha (XXX.558.479-XX) ; Carmem Gonsaga de Queiroz (XXX.365.597-XX) ; Carmem Gonsaga de Queiroz (XXX.365.597-XX) ; Maria do Socorro Carvalho Teixeira (XXX.825.432-XX) ; Rita de Cassia dos Santos Carvalho (XXX.167.842-XX) ; Tania Maria dos Santos Carvalho (XXX.666.472-XX) ; Terezinha Braz Simeão (XXX.852.357-XX) ; Terezinha Braz Simeão (XXX.852.357-XX) 
	1.2. Órgão/Entidade: Serviço de Inativos e Pensionistas da Marinha
	1.3. Relator: Ministro Raimundo Carreiro
	1.4. Representante do Ministério Público: Procurador Rodrigo Medeiros de Lima
	1.5. Unidade Técnica: Secretaria de Fiscalização de Pessoal (SEFIP) .
	1.6. Representação legal: não há.
	1.7. Determinações/Recomendações/Orientações: não há.

Segunda Câmara

Ana Lucia Targino da Silva (XXX.257.527-XX); Bruno da Silva Rocha (XXX.558.479-XX); Carmem Gonsaga de Queiroz (XXX.365.597-XX); Carmem Gonsaga de Queiroz (XXX.365.597-XX); Maria do Socorro Carvalho Teixeira (XXX.825.432-XX); Rita de Cassia dos Santos Carvalho (XXX.167.842-XX); Tania Maria dos Santos Carvalho (XXX.666.472-XX); Terezinha Braz Simeão (XXX.852.357-XX); Terezinha Braz Simeão (XXX.852.357-XX)

RAIMUNDO CARREIRO

não há.

Procurador Rodrigo Medeiros de Lima

PENSÃO MILITAR (PMIL)

Secretaria de Fiscalização de Pessoal (SEFIP).